臺灣桃園地方法院刑事判決　　　　　　99年度審訴字第2511號
公　訴　人　臺灣桃園地方法院檢察署檢察官
被　　　告　謝龍貴
上列被告因違反毒品危害防制條例案件，經檢察官提起公訴（99
年度毒偵字第5271號），被告於準備程序進行中為有罪陳述，經
本院合議庭裁定由受命法官獨任進行簡式審判程序，判決如下：
    主  文
謝龍貴施用第一級毒品，累犯，處有期徒刑壹年壹月，扣案海洛
因壹小包含袋（驗餘淨重零點壹肆公克），沒收銷燬之。
    事實及理由
一、被告所犯之罪，為死刑、無期徒刑、最輕本刑3 年以上有期
    徒刑或高等法院管轄第一審案件以外之罪，而被告於本院準
    備程序進行中，就被訴事實為有罪之陳述，經本院告知簡式
    審判程序意旨，並聽取公訴人及被告之意見後，依刑事訴訟
    法第273 條之1 第1 項之規定，裁定依簡式審判程序審理。
二、犯罪事實：
    謝龍貴前於民國88年間，因施用毒品案件，經本院以88年度
    毒聲字第4889號裁定送觀察、勒戒後，認無繼續施用毒品之
    傾向，於88年9 月16日執行完畢釋放出所，經臺灣桃園地方
    法院檢察署檢察官以88年度偵字第13566 號為不起訴處分確
    定；又於上開觀察、勒戒執行完畢釋放後5 年內之88年間，
    再犯施用毒品案件，經本院以89年度毒聲字第311 號裁定送
    觀察、勒戒後，認有繼續施用毒品之傾向，再經本院以89年
    度毒聲字第2945號裁定令入戒治處所施以強制戒治，嗣因認
    無繼續強制戒治之必要，經本院以89年度毒聲字第6342號裁
    定停止強制戒治，停止戒治期間並付保護管束，於90年4 月
    23日期滿未經撤銷停止戒治，視為強制戒治期滿執行完畢，
    該次施用毒品犯行並經本院以89年度壢簡字第762 號判決判
    處有期徒刑3 月確定，並於90年5 月11日易科罰金執行完畢
    。另於94年間，因違反槍砲彈藥刀械管制條例案件，經本院
    以94年度訴字第2071號判決判處有期徒刑3 年2 月，併科罰
    金新臺幣3 萬元確定；又於95年間，因施用毒品案件，經本
    院以95年度訴字第1705號判決判處有期徒刑7 月、6 月，定
    應執行有期徒刑1 年確定，嗣經本院以96年度聲減字第2040
    號裁定各減為有期徒刑3 月15日、3 月，定應執行有期徒刑
    6 月確定，並與上開有期徒刑3 年2 月及罰金新臺幣3萬 元
    易服勞役接續執行，於98年6 月14日縮短刑期假釋出監，並
    交付保護管束，於99年1 月2 日保護管束期滿，假釋未經撤
    銷，其未執行之刑，以已執行論而執行完畢。詎仍不知悔改
    ，復基於施用第一、二級毒品之犯意，於99年10月2 日凌晨
    某時，在桃園縣桃園市○○○街某友人之租屋處內，先將第
    一級毒品海洛因及第二級毒品甲基安非他命置於注射針筒內
    摻以食鹽水溶解後，以針筒注射方式同時施用第一級毒品海
    洛因及第二級毒品甲基安非他命1 次。嗣於99年10月2 日下
    午3 時10分許，在桃園縣中壢市○○路221 號前為警查獲，
    並扣得其所有之海洛因1 小包（原淨重0.32公克，驗餘淨重
    0.3134公克）。經其同意為警採集尿液送驗後，結果確呈鴉
    片類及甲基安非他命陽性反應，而悉上情。
三、認定被告犯罪所憑之證據：
  (一)被告謝龍貴於本院行準備程序及審理時之自白。
  (二)桃園縣政府警察局中壢分局尿液暨毒品檢體真實姓名與編號
    對照表、檢體監管紀錄表、毒品檢體送驗紀錄表、台灣檢驗
    科技股份有限公司尿液檢驗報告、桃園縣政府警察局扣押筆
    錄、扣押物品目錄表各1 份、現場查獲及毒品照片共12張。
  (三)扣案海洛因1 小包（原淨重0.32克，驗餘淨重0.3134公克）
    及台灣檢驗科技股份有限公司濫用藥物檢驗報告1份。
  (四)法務部法醫研究所100 年1 月18日法醫毒字第1000000027號
    函、行政院衛生署食品藥物管理局100 年2 月11日FDA 管字
    第1000007239號函各1 份。
  (五)刑案資料查註紀錄表、全國施用毒品案件紀錄表、臺灣高等
    法院被告前案紀錄表各1份。
四、核被告所為，係犯毒品危害防制條例第10條第1 項、第2 項
    之施用第一、二級毒品罪。其施用前後持有第一級毒品海洛
    因及施用前持有第二級毒品甲基安非他命之低度行為，應為
    施用毒品之高度行為所吸收，均不另論罪。又被告供稱本次
    施用毒品之方式為先將第一級毒品海洛因及第二級毒品甲基
    安非他命置於注射針筒內摻以食鹽水溶解後，以針筒注射方
    式同時施用等語，而參諸行政院衛生署食品藥物管理局100
    年2 月11 日FDA管字第1000007239號函說明，非法施用毒品
    之方式並無固定模式，甲基安非他命可以注射方式施用，而
    海洛因可以靜脈注射、皮下注射或鼻吸方式施用，又依尿液
    檢驗數值，僅能研判受檢者有施用海洛因及甲基安非他命，
    無法逕推測毒品施用之方式與比例，亦有上開函文及法務部
    法醫研究所100 年1 月18日法醫毒字第1000000027號函可憑
    ，是被告所稱之施用方式並非不可能，亦無悖理之處，是本
    件被告同時施用海洛因及甲基安非他命，係一行為觸犯上開
    二罪名，為想像競合犯，應依刑法第55條前段之規定，從較
    重之施用第一級毒品罪論處。至於公訴意旨以被告分別施用
    第一級毒品海洛因及第二級毒品甲基安非他命各1 次，認被
    告犯意各別，行為互殊，應予分論併罰云云，惟全卷無證據
    足資證明被告係分開施用上開毒品，是此部分尚乏依據，容
    有未洽。被告有如上開犯罪事實欄所載之犯罪科刑及執行情
    形，有臺灣高等法院被告前案紀錄表1 份在卷可按，其於徒
    刑執行完畢後5 年以內故意再犯本件有期徒刑以上之罪，為
    累犯，應依刑法第47條第1 項規定加重其刑。爰審酌被告原
    經施以觀察、勒戒及強制戒治，無法收其實效，於95年時因
    犯施用毒品案件，遭本院判決判處應執行有期徒刑1 年確定
    ，有臺灣高等法院被告前案紀錄表在卷可稽，且出監後仍無
    法斷絕施用毒品之惡習，於本件復施用第一、二級毒品，顯
    見其意志不堅，施用毒品再犯率甚高，無視毒品戕害一己之
    身體健康及法律禁令，有使其與社會上毒品來源隔離而斷絕
    與毒品接觸之必要，惟兼衡其犯罪動機、手段、目的、犯後
    坦承犯行，態度尚可等一切情狀，爰量處如主文所示之刑，
    以示懲儆。扣案之第一級毒品海洛因1 包（原淨重0.32克，
    驗餘淨重0.3134公克）為被告所有供其施用第一級毒品所剩
    餘，業據其供承在卷，依毒品危害防制條例第18條第1 項前
    段規定，沒收銷燬之。包裹該第一級毒品海洛因之包裝袋1
    個與前開海洛因無從完全剝離，應一體視為第一級毒品，併
    依毒品危害防制條例第18條第1 項前段規定，沒收銷燬之。
    至鑑驗費失之毒品，既已滅失，爰不另為沒收銷燬之宣告，
    附此敘明。
五、應適用之法條：
    刑事訴訟法第273 條之1 第1 項、第299 條第1 項前段、第
    310 條之2 、第454 條第1 項，毒品危害防制條例第10條第
    1 項、第2 項、第18條第1 項前段，刑法第11條、第47條第
    1 項、第55條前段。
六、如不服本判決，應於判決送達後10日內向本院提出上訴狀（
    應附繕本），其未敘述上訴理由者，應於上訴期間屆滿後20
    日內補提理由書狀於本院，上訴於臺灣高等法院。
本案經檢察官馮浩庭到庭執行職務。
中    華    民    國    100    年    3    月     7    日
                    刑事庭  法  官  許曉微
以上正本證明與原本無異。
                            書記官  洪明媚
中    華    民    國    100    年    3    月     7    日
附錄本案論罪科刑法條：
毒品危害防制條例第10條
施用第一級毒品者，處6 月以上5 年以下有期徒刑。
施用第二級毒品者，處3 年以下有期徒刑。